臺灣臺中地方法院民事判決　九十三年度簡上字第三二號
　　上　訴　人　　丙○○
　　訴訟代理人　　鐘登科律師
　　複　代理人　　林堡欽律師
　　視同上訴人　　丁○○
　　被上訴人　　　甲○○
　　訴訟代理人　　李清輝律師
　　　　　　　　　乙○○
右當事人間請求給付票款事件，上訴人對於中華民國九十二年十一月十四日本院臺中
簡易庭九十二年度中簡字第一八六五號第一審簡易判決提起上訴，本院合議庭於民國
九十四年二月十八日言詞辯論終結，判決如下：
    主  文
原判決命上訴人與視同上訴人連帶給付部分，及該部分假執行之宣告與除確定部分外
之訴訟費用負擔之裁判均廢棄。
右廢棄部分，被上訴人在第一審之訴駁回。
第一審（除確定部分外）及第二審訴訟費用由被上訴人負擔。
    事實與理由
一、程序方面：
（一）按提起第二審上訴，應於第一審判決送達後二十日之不變期間內為之，上訴不
      合法者，第二審法院應以裁定駁回之。民事訴訟法第四百四十條、第四百四十
      四條第一項前段定有明文。又上開規定於於簡易程序之第一審裁判之上訴程序
      亦有準用，同法第四百三十六條之一第三項亦有明文。查本件原審判決於民國
      九十二年十一月二十五日送達共同訴訟人丁○○，有卷附送達證書可稽，而其
      延至九十三年一月五日始行提起上訴，依上說明，本應予以駁回。
（二）本件上訴人丙○○經原審判決與共同訴訟人丁○○負連帶債務，上訴人丙○○
      提出非基於個人關係之抗辯為有理由，其訴訟標的對於丁○○即屬必須合一確
      定，依民事訴訟法第五十六條第一項第一款之規定，丙○○之上訴效力及於未
      合法上訴之共同訴訟人丁○○，應併列之為上訴人。
（三）又視同上訴人丁○○經合法通知，未於言詞辯論期日到場，核無民事訴訟法第
      三百八十六條各款所列情形，依被上訴人之聲請，由其一造辯論而為判決，合
      先敘明。
二、被上訴人起訴主張訴外人謝妙娥於九十二年五月二十六日與被上訴人約定共同投
    資貿易案，謝妙娥並向被上訴人借款新台幣（下同）四十八萬元，同時交付上訴
    人丙○○簽發，經視同上訴人丁○○背書，付款人三信商業銀行台中分行，票面
    金額一百萬元，票號AA0000000 號，發票日九十二年五月一日之支票一紙，作為
    還款及共同投資利潤之擔保，被上訴人在票面受款人欄填載自己姓名後，於九十
    二年六月十六日向付款人提示，詎竟遭付款人以已經止付為由退票，爰本於票款
    請求權之法律關係，請求上訴人丙○○與視同上訴人丁○○應連帶給付被上訴人
    一百萬元，及自九十二年五月一日起至清償日止，按年息百分之六計算之利息。
三、被上訴人對上訴人之抗辯則陳述：（一）否認丁○○係期後背書，丁○○於九十
    三年一月五日具狀之民事請求給付票款上訴狀事實及理由二載明：「本件共同被
    告丙○○雖於九十一年底即簽發九十二年五月一日到期之三信商業銀行台中分行
    為付款遠期支票乙紙，票號AA0000000號，面額壹百萬元，並由本人背書交由謝
    妙娥保管係為共同投資利益擔保之保證用」，就其文意觀之，似指丁○○於九十
    一年底即已將系爭支票背書交付謝妙娥保管；又依上訴人丙○○於原審之答辯狀
    稱：「嗣於九十二年四月底，丁○○忽然向被告丙○○陳稱伊所代為保管之支票
    五紙（含系爭支票），業於九十二年三、四月間遺失」，衡情若非丁○○於九十
    二年三、四月之前已將支票背書交付謝妙娥，應無自稱彼時已遺失支票之理；又
    丁○○於九十三年五月五日準備程序及原審答辯狀中均主張係為周轉調度而交付
    系爭支票予謝妙娥，則依日常生活經驗，豈有以過期之支票調現之可能；又丁○○之聲明切結書之作成日期為「中華民國九十二年六月日」，另丁○○於前述上
    訴狀第一頁末行載稱「但謝妙娥在到期日前為兌換現款週轉」，表明系爭支票應
    早在九十二年五月一日之前即已交付謝妙娥，是其背書交付謝妙娥之時點應係在
    發票日九十二年五月一日之前。（二）被上訴人自謝妙娥處取得系爭支票之對價
    關係，依協議書及聘僱契約書之內容可計算出超過一百萬元，被上訴人並非以不
    相當之對價取得系爭支票，且謝妙娥並未背書，自無期後背書之問題。（三）被
    上訴人並未以詐術取得系爭支票，係被上訴人與謝妙娥協議後，謝妙娥才將系爭
    支票交付被上訴人，因謝妙娥未與被上訴人解決諸多金錢糾葛，系爭支票因而仍
    由被上訴人持有中等語。
四、上訴人丙○○抗辯：（一）本件緣因於九十二年二、三月間，丁○○與丙○○約
    定丁○○欲將一紙美金一百萬元之支票存入丙○○之帳戶，要求丙○○開立包括
    系爭支票在內每紙新台幣（下同）一百萬元共六百萬元之支票予丁○○供作擔保
    ，以免丙○○在美金支票兌領後，未將該美金票款交付與丁○○，惟其後該美金
    支票因故未存入丙○○之帳戶內，丁○○本應將包含系爭支票在內之所有支票返
    還與丙○○，並無提示兌領之基本原因債權。嗣丙○○請求丁○○返還上開支票
    ，丁○○於九十二年四月底告知上開支票已於同年三、四月間遺失，丙○○因而
    委由其員工張月娟辦理掛失止付及向法院聲請公示催告，惟丁○○嗣後找到系爭
    支票竟未返還丙○○，反而於九十二年五月中旬將系爭支票背書後交由訴外人夏
    國慶、謝妙娥夫婦調現，而夏國慶、謝妙娥夫婦則於同年六月五日將系爭支票交
    付予被上訴人以為四十五萬元出資之擔保。（二）因丁○○於同年五月中旬始在
    系爭支票背書並交付謝妙娥，屬期後背書，依票據法同法第一百四十四條準用第
    四十一條規定，僅有通常債權轉讓之效力，並不阻斷票據債務人所得主張之基本
    原因事實抗辯，亦即丙○○應得以系爭支票並無基本原因債權之事實對抗被上訴
    人。（三）被上訴人取得系爭支票乃係因其與謝妙娥間合作貿易投資案，由謝妙
    娥提出供作被上訴人出資四十五萬元之擔保，而被上訴人實際則僅支付二十五萬
    元之事實，故被上訴人取得系爭支票之對價應僅有二十五萬元，與系爭支票票載
    一百萬元間顯不相當，本件被上訴人係無對價或以不相當之對價取得票據，自不
    得享有優於其前手之權利，而謝妙娥對其前手丁○○而言，亦係無對價關係取得
    系爭支票，亦不得享有優於丁○○之權利，是丙○○得據以對丁○○之抗辯事由
    ，亦均得對謝妙娥以及被上訴人主張，則丙○○對丁○○既無給付票款之義務，
    當然亦得據以對被上訴人主張無庸給付票款。
五、視同上訴人丁○○抗辯：其因欲將一紙美金一百萬元之支票存入丙○○之帳戶，
    要求丙○○開立包括系爭支票在內每紙新台幣（下同）一百萬元共六百萬元之支
    票予丁○○供作擔保，等領到美金時，再交還支票與丙○○，惟其後美金支票因
    故未存入丙○○之帳戶內，但後來因丁○○搬遷辦公室，物品均已打包，找不到
    上開票據，丙○○表示要辦掛失止付，丁○○找到系爭支票時，在九十二年五月
    中旬，因正好有週轉調度之需要，而在系爭支票上背書交由謝妙娥與夏國慶夫婦
    調度，後來未調到，因一時忙碌未索回系爭支票，後來要向謝妙娥索回時，謝妙
    娥表示其以系爭支票向被上訴人調度，未調到錢，且票被扣住不還等語。
六、原審判決上訴人丙○○應與視同上訴人丁○○連帶給付被上訴人一百萬元，及自
    九十二年六月十六日起至清償日止，按年息百分之六計算之利息，其餘之訴駁回
    ，被上訴人敗訴部分未經其提起上訴，該部分已確定。另上訴人丙○○不服提起
    上訴，第二審聲明：原判決不利於上訴人陳淑芳部分廢棄，上開廢棄部分，被上
    訴人在第一審之訴駁回。視同上訴人丁○○聲明：原判決廢棄，上開廢棄部分，
    被上訴人在第一審之訴駁回。被上訴人第二審聲明：駁回上訴。
七、查本件被上訴人主張：被上訴人持有上訴人丙○○簽發，經視同上訴人丁○○背
    書，付款人三信商業銀行台中分行，票面金額一百萬元，票號AA0000000號，發
    票日九十二年五月一日之支票一紙，被上訴人收受系爭支票後在票面受款人欄填
    載自己姓名後於九十二年六月十六日向付款人提示，詎竟遭付款人以已經止付為
    由退票；又系爭支票之背書為連續等事實，均為上訴人與視同上訴人所不爭執，
    可信為真正。另上訴人丙○○主張：本件緣於丁○○與上訴人丙○○約定丁○○
    欲將一張美金一百萬元之支票存入上訴人丙○○之帳戶，要求上訴人丙○○開立
    包括系爭支票在內共新台幣（下同）六百萬元之支票予丁○○供作擔保，以免上
    訴人丙○○在美金支票兌領後，未將該美金票款交付與丁○○，其後該美金支票
    因故未存入上訴人之帳戶內，丁○○本應將包含系爭支票在內之所有支票返還與
    上訴人，並無提示兌領之基本原因債權，惟丁○○竟將系爭支票背書後交由訴外
    人謝妙娥、夏國慶夫婦調現，而謝妙娥則將系爭支票交付予被上訴人等事實，業
    經丁○○於本院準備程序證述屬實（見本院九十三年五月五日、同年十二月八日
    準備程序筆錄），並為被上訴人所不爭執，可信為真正。
八、次按票據法第一百四十四條準用同法第四十一條之規定，並參酌最高法院七十三
    年第四次民事庭會議決議，支票在提示付款後或提示付款期限經過後所為之背書
    ，為期後背書，僅有通常債權轉讓之效力，其背書人不負票據上背書人責任，背
    書未記明日期者，推定其作成於提示付款前或提示付款期限前。按支票之執票人
    ，應於左列期限內，為付款之提示：發票地與付款地在同一省 (市)區內者，發
    票日後七日內。又按支票未載發票地者，以發票人之營業所、住所或居所所在地
    為發票地。票據法第一百三十條第一款、第一百二十五條第三項分別定有明文。
    本件上訴人丙○○主張丁○○係在九十二年五月中旬於系爭支票背書後交由訴外
    人夏國慶、謝妙娥夫婦向他人調現等語，被上訴人則予否認，並以前詞置辯。經
    查：
（一）上訴人丙○○主張其請求丁○○返還上開支票，丁○○於九十二年四月底告知
      上開支票已於同年三、四月間遺失，上訴人丙○○因而請員工張月娟以其名義
      代為辦理掛失止付及向法院聲請公示催告，惟丁○○竟在九十二年五月中旬將
      系爭支票背書後交由訴外人夏國慶、謝妙娥夫婦調現等語，證人丁○○證稱其
      因搬辦公室，將物品打包，故找不到應返還上訴人丙○○之六紙支票，因而告
      知丙○○申報掛失止付，惟後來找到系爭支票，因剛好有調轉調度的需要，故
      於同年五月中旬找謝妙娥和夏國慶調度（見本院九十三年五月五日、九十二年
      十二月八日準備程序筆錄），是依丁○○之證言，其係因物品打包找不到系爭
      支票等共六紙支票，而請上訴人丙○○申報遺失，其後才找到系爭支票，再於
      同年五月中旬交予夏國慶、謝妙娥夫婦，託該夫婦為其調度款項，核與證人謝
      妙娥證稱丁○○係在九十二年五月中旬背書交付系爭支票相符（見本院九十三
      年十二月八日準備程序筆錄），是應可認定丁○○係在九十二年五月中旬始背
      書交付系爭支票予謝妙娥，被上訴人以丁○○在九十二年五月一日以前即通知
      丙○○申報掛失止付等情，即認丁○○於九十二年五月一日以前早已將系爭支
      票背書交付謝妙娥，僅係推測之詞，尚無可採。
（二）被上訴人雖質疑丁○○係向謝妙娥調現，豈有可能交付過期之票據云云，惟查
      經本院二度隔離訊問，第一次證人丁○○證稱：「我找到系爭支票時，剛好有
      週轉調度的需要，我找謝妙娥和夏國慶調度，將票給他們兩人，結果後來沒有
      調到，當時因為我跟夏國慶往來的有幾千萬的票，所以一時忙碌沒有將票要回
      ，‥‥‥」，而證人謝妙娥證稱：「‥‥‥，剛好我公司有丁○○五月份給我
      們公司，要調度的票據，所以我就將票給柯小姐擔保，‥‥‥」（見本院九十
      三年五月五日準備程序筆錄），則依其二人之證言，丁○○將支票交予謝妙娥
      夫婦應係請該夫婦代向他人調度資金無訛；第二次證人丁○○證稱：「這張票
      是五月份往前半年左右簽發的，後來美金支票並沒有存到陳小姐帳戶，因為我
      有跟夏先生合作壹個案子，沒有成功，美金支票被收回，所以沒有存進入陳小
      姐的帳戶，‥‥這張票是因為我要向夏借錢，我五月拿給謝小姐夏先生他們，
      因為一直調不到，我就忘了，後來要向謝小姐要回來的時候，他才說已經給柯
      小姐，‥」，「‥，調現時想說先用一下，要拿其他支票來換回來，事後也沒
      有調到錢，後來也忘了，所以並沒有告訴她。‥‥」，「後來在我公司抽屜找
      到這張票，剛好夏國慶自己一人來我公司，我就找他調現，票我是拿給夏國慶
      ，我請他先去調現，我再拿其他票換回來」；證人謝妙娥證稱：「票是楊耀章
      在五月中交給我的，因為他是交給我公司來調度，我先生當總裁，楊耀章是把
      票交給我，我再把票交給我們的財務副總」，「（受命法官：為何票期已過還
      願意接受票？）當時我們有很多金錢往來，楊耀章希望拿票去調現，並沒有要
      把票去銀行提示兌現的意思，他有說他那裡有很多美金支票等領到錢，就可以
      把票拿回去，他還有拿美金支票影本給我看。印象中是五月份拿去的沒錯，但
      是五月的那一天不記得，沒有特別注意票期，因為楊耀章說是要急用很快就可
      以領到錢。」，「（被上訴人訴代：否認，因為不可能拿到期的票去調現。）
      因為商場上以客票調現的情形，拿去調現的人還要再開壹張票或其他方式給對
      方來擔保客票」。（見本院九十三年十二月八日準備程序筆錄），則對照兩人
      證言，應可認定因丁○○與謝妙娥夫婦金錢往來頻繁，交情菲淺，且丁○○係
      因急用而將該支票交由謝妙娥夫婦向他人調度金錢以供擔保之用，且預計短期
      內即將換回，自難認謝妙娥不可能於五月中旬系爭支票過期後才收受該紙票據
      。
（三）至於被上訴人以丁○○於原審提出之答辯狀及上訴狀內容據以主張丁○○應係
      於系爭支票發票日以前向謝妙娥調現云云，然按民事訴訟法第一百九十三條第
      一項、第二項所定當事人應就訴訟關係為事實上及法律上之陳述、當事人不得
      引用文件以代言詞陳述等規定以觀，可知當事人僅提出文件，但並未為言詞陳
      述者，該文件並不得充作當事人之主張，亦不得為審判之基礎，是不論以丁○○具名所寄出之原審答辯狀及上訴狀二份書狀內容是否為丁○○之真義，丁○○既未曾於原審及本院準備程序與言詞辯論期日陳述上開二份書狀之內容，依
      法該二份書狀內容本無從認定為丁○○在訴訟上之陳述；況丁○○已於本院準
      備程序證稱：「那是由我朋友所寫的，我沒有看內容，我託朋友幫我寫，但是
      我沒有再看過內容，內容都和事實不符，我是大約和他講內容，可能是他誤解
      我的話。」，經查上開答辯狀記載「緣共同被告丙○○九十二年五月一日開立
      支票一紙」等語，然本件兩造均不爭執上訴人丙○○係早於九十二年五月一日
      之前即開立系爭遠期支票，是上開書狀內容顯與事實不符；另丁○○具名之民
      事請求給付票款上訴狀事實及理由二又記載：「本件共同被告丙○○雖於九十
      一年底即簽發九十二年五月一日到期之三信商業銀行台中分行為付款人遠期支
      票乙紙，票號AA0000000號，面額壹百萬元，並由本人背書交由謝妙娥保管係
      為共同投資利益擔保之保證用」等語，惟事實上，丁○○背書交付系爭支票與
      謝妙娥係請謝妙娥為其調現，業經證人丁○○及謝妙娥證述明確，是上開記載
      亦與事實不符，又該上訴狀記載：「但謝妙娥在到期日前為兌換現款週轉，甲○○使用詐術使謝妙娥陷於錯誤，‥‥」等語，然事實上，謝妙娥係於九十二
      年六月四日始交付系爭支票與被上訴人，此經證人謝妙娥結證屬實，並與兩造
      不爭執為真正之協議書內容相符，是上開記載內容亦與事實不符，證人丁○○
      證稱上開二份書狀係代為撰狀之友人誤會其真意所撰，應屬可採，是被上訴人
      援引上開二份書狀之內容而主張丁○○應係在系爭支票到期前即已交付謝妙娥
      ，尚不可採。
（四）綜上應可認定上訴人陳淑芳主張丁○○係於九十二年五月中旬始背書交付謝妙
      娥夫婦，應屬實在。則丁○○既係於同年五月中旬始以空白背書交付系爭支票
      予謝妙娥夫婦，而系爭支票之發票地及付款地均在台中市，其提示付款期限為
      發票日後七日內，是該背書係在系爭支票提示付款期限經過後所為之背書，即
      為期後背書，依前揭規定，其背書僅生通常債權讓與之效力。
九、其次應予審究者係被上訴人是否以不相當之對價取得系爭支票，上訴人丙○○抗
    辯謝妙娥係於同年六月五日將系爭支票交付予被上訴人以為四十五萬元出資之擔
    保，惟被上訴人僅匯款交付二十五萬元予謝妙娥，故其對價僅二十五萬元，被上
    訴人係以不相當之對價取得系爭支票等語。被上訴人則予否認，主張：系爭支票
    所擔保者係被上訴人與訴外人謝妙娥所立之協議書第一項所載之六十一萬一千元
    、第二項可得計算出之七萬八千元（六月份薪資五萬八千元、待業費二萬元）及
    聘僱勞務契約書第五項所協議之薪資，有被上訴人於原審所提出之該協議書中所
    載「簽任”約聘合約書”保障底薪58000元及年薪百萬之職場遠景」、「一、
    甲方須支付乙方金額明細」、「二、甲方須支付乙方不固定金額」及該聘僱勞務
    契約書第五項「薪資協議：保障年薪（十二個月）百萬，不足部分甲方同意以其
    他方式補足之。」為據，可知謝妙娥違約未能保障被上訴人權益時，被上訴人仍
    有年薪保障等之損害賠償可以主張，並非以不相當對價取得系爭支票云云。惟查
    ，證人謝妙娥在本院準備程序證稱：「我和甲○○有一個合作關係，他有匯二十
    五萬給我，但是隔天他認為只拿我們公司的票當擔保還不夠，需要還有其他的供
    擔保，剛好我公司有丁○○五月份給我們公司要調度的票據，所以我就將票給柯
    小姐擔保，…但是柯小姐拿走後並沒有依約再匯二十萬過來，我有向他要回這張
    票，但他不還。」（見本院九十三年五月五日準備程序筆錄），經核與被上訴人
    提出之協議書（見原審卷第七一頁）所載「‥‥，甲方於五月二十三日因公司出
    貨急須用現而又將五月二十六日票延至六月二十六日，當天又向乙方提出公司有
    貿易投資案希望與乙方一同出資四十五萬並於六月四日開立本票四十八萬作為利
    潤分享，當天提領二十五萬元給甲方（即謝妙娥）隔天再提領二十萬元，要求甲
    方以客票資擔保（戶名丙○○　帳號000000-0 0/1到期100萬元），隔天拿著丙○○支票去照會時，才發現夏國慶先生五月二十六日兌的票早就被拒往了，目前
    乙方為顧全大局，將陳淑芳的支票採保留狀態，而不先軋入銀行」，‥‥，甲方
    須支付乙方金額明細（費用於六月十二日清償）夏國慶三二萬（先由丙方代償可
    退還保留支票），‥‥‥三、若丁○○願代夏國慶償還三十二萬元，則支票就可
    歸還」內容相符，可知關於系爭支票係謝妙娥於五月二十六日向被上訴人提出貿
    易投資案，由被上訴人出資四十五萬元，謝妙娥則於六月四日開立四十八萬元之
    本票作為利潤分享，被上訴人當日提領二十五萬元予謝妙娥，約定隔天被上訴人
    再提領二十萬元，六月四日謝妙娥並以系爭支票當作擔保，惟因謝妙娥另交付之
    五月二十六日之票據已拒絕往來，故被上訴人扣留系爭支票，約定如丁○○願代
    夏國慶償還三十二萬元，則可歸還系爭支票等情，是證人謝妙娥之證言應堪採信
    ，系爭支票僅用以擔保上開貿易投資案，並不供擔保謝妙娥與被上訴人間之其他
    約聘合約書或其他調度借貸關係所生之債權債務，而被上訴人僅交付二十五萬元
    ，可證被上訴人取得系爭支票之對價應僅有二十五萬元，與系爭支票票載金額一
    百萬元間，顯不相當。被上訴人主張該票據擔保範圍達百萬元，並不可採。被上
    訴人雖陳稱證人謝妙娥與被上訴人有商業糾紛，證人之證言有偏頗之虞云云，然
    查證人謝妙娥上開證言與兩造簽立之協議書之書面文字內容相符，被上訴人指其
    證言不實，尚不可採。是上訴人丙○○主張被上訴人以不相當之對價取得系爭支
    票，應屬可採。
十、被上訴人既係以不相當之對價取得系爭支票，依票據法第十四條第二項規定，以
    不相當之對價取得票據者，不得享有優於其前手之權利，是被上訴人自不得享有
    優於其前手謝妙娥之權利。而謝妙娥係無對價關係而取得系爭支票，亦不得享有
    優於其前手丁○○之權利，且丁○○既係在支票上為期後背書，按票據法第四十
    一條第一項所謂到期日後之背書，僅有通常債權轉讓之效力，係指期後背書所移
    轉者，僅為該票據之債權，無票據法上擔保效力，亦無抗辯限制之效力，與民法
    上一般債權讓與之效力相同，人的抗辯並不因讓與而中斷，票據債務人仍得以所
    得對抗執票人前手之事由對抗執票人。則上訴人丙○○得據以對抗丁○○之抗辯
    事由，亦均得對謝妙娥以及被上訴人主張，則上訴人丙○○對丁○○既無給付票
    款之義務，當然亦得據以對被上訴人主張無庸給付票款。是上訴人丙○○主張其
    無庸對被上訴人給付票款，即屬有據。另丁○○既在支票上為期後背書，依前揭
    說明，期後背書之背書人不負票據上背書人責任。是被上訴人主張丁○○係背書
    人，而請求其連帶給付票款，亦屬無據。
十一、從而，被上訴人依票據請求權，請求上訴人丙○○與視同上訴人丁○○連帶給
      付票款一百萬元及自九十一年五月一日起至清償日止按週年利率百分之五計算
      之利息，即無理由，應予駁回。原審為上訴人丙○○及視同上訴人丁○○不利
      之判決，並依職權宣告假執行，即有未合，上訴人指摘原判決不當，求為廢棄
      ，為有理由，應予准許，而其上訴之效力及於視同上訴人丁○○。爰廢棄原判
      決，改判如主文第二項所示。
十二、據上論結，本件上訴為有理由，依民事訴訟法第四百三十六條之一第三項、第
      四百五十條、第七十八條、第四百六十三條、第三百八十五條第一項前段，判
      決如主文。
中　　　華　　　民　　　國　　九十四　　年　　   三　　 月　　　四　　　日
                                臺灣臺中地方法院民事第三庭
~B審判長法官　張瑞蘭
~B法　　　官　林靜芬
~B法　　　官　卓進仕
右為正本係照原本作成
不得上訴。
中　　　華　　　民　　　國　　九十四　　年　　   三　　 月　　　四　　　日
~B法院書記官　黃英寬
